# 新旧金融工具准则转换所得税问题

提问人：你瞅我干啥 时间：2019-12-21 08:05:18
求助陈老师，有关新旧金融工具准则转换所得税的问题
1 、被审计单位购买了一个资管产品，在旧金融工具准则下在可供出售金融资产采用成本法核算， 2019 年 1 月 1 日转入债权投资按照摊余成本核算。
调增了账面价值。
借：债权投资--利息调整
贷：年初未分配利润
这时候，对于调增的部分，需要确认递延所得税负债么？如果要确认递延所得税，对方科目用年初未分配利润可以么？ 2 、“三无投资”，计入了交易性金融资产计量。但是公司短期内并没有计划卖掉（实际上底层资产出现问题，可能卖不掉了，但是一时半会的也清算不了），这种股权投资要确认递延所得税资产么？
麻烦老师解惑，谢谢您！

回答人：chenyiwei
1 、因新旧金融工具准则过渡衔接导致的对金融资产、负债账面价值进行调整，导致与首次施行日计税基础之间出现差异的，均应确认递延所得税资产/负债影响（其中确认递延所得税资产以很可能获得足够多的未来应纳税所得额为限，下同）。对应是调整年初未分配利润还是其他综合收益，则取决于该金融资产或金融负债在新准则下的分类。
2 、“实际上底层资产出现问题，可能卖不掉了”表明公允价值低于成本，在此情况下应参照《瑞华研究 2010 ～ 2016 汇编》之 “问题 2-3-1（就计提资产减值准备所导致的暂时性差异确认递延所得税资产时应考虑的因素）”
确定能否确认递延所得税资产。